【裁判字號】    90,易,611
【裁判日期】    901212
【裁判案由】    毀損等
【裁判全文】
臺灣桃園地方法院刑事判決                            九十年度易字第六一一號
    公  訴  人  臺灣桃園地方法院檢察署檢察官
    被      告  己○○
右列被告因毀損等案件，經檢察官提起公訴（八十九年度偵字第一○四八五號），本
院判決如左：
    主  文
己○○連續以加害生命之事恐嚇他人，致生危害於安全，累犯，處有期徒刑肆月，如
易科罰金，以參佰元折算壹日。
被訴毀損部分公訴不受理。
    事  實
一、己○○有贓物、妨害自由、違反麻醉藥品管理條例等多項前科，最近一次於民國
    （下同）八十六年間因違反麻醉藥品管理條例，經本院於八十六年九月五日判處
    有期徒刑三月，甫於八十七年二月十八日易科罰金執行完畢，竟仍不知悔改，於
    八十九年六月二十二日二十一時三十分許，因不詳細故，基於概括犯意，前往桃
    園縣龍潭鄉○○路○段二十二號「台聯客運龍潭站」，持其於該站內拾獲之鐵條
    一支至辦公室內，先對該公司司機甲○○以「你給我出來，不出來我就砸你車」
加害財產之事恐嚇甲○○，致江某心生畏怖，足生危害於安全；其後因該公司另
    一名員工戊○○在場尖叫，己○○又對湯女以「我要殺死你」之言詞及以鐵棍揮
    向湯女一下（未擊中）之舉動等加害生命之事恐嚇湯女，使其心生畏怖，致生危
    害於安全。
二、案經甲○○、戊○○告訴桃園縣警察局平鎮分局報請臺灣桃園地方法院檢察署檢
    察官偵查起訴。
    理  由
壹、有罪部分
一、訊之被告己○○矢口否認有前述恐嚇犯行，辯稱：我沒有恐嚇他們等語。本院查
    ：
（一）被告出言恐嚇告訴人甲○○之事實，業據告訴人甲○○於警、偵訊及本院調查
      時指訴在卷，並經告訴人戊○○於本院九十年五月十四日調查時證述屬實。而
      被告於同日調查時，亦供稱：（問：之後有無進入辦公室？）沒有，我那時講
      說叫他出來，不然就砸他車子，但湯（戊○○）在那邊呱呱叫，我一氣就砸他
      車子，．．（問：你方才有說要他出來不然就砸他車子，是何意思？）那是一
      氣之下，因湯一直在那邊呱呱叫，我又不能打她，所以我才對江（甲○○）說
      要他出來，不然就砸他的車，不是真的要砸他的車」等語。參酌被告案發當時
      持鐵條叫告訴人甲○○出來（其意應係準備與告訴人甲○○打架），而江某未
      依其所言出來，被告竟憤而持該鐵條砸江某所駕駛之小客車玻璃等處，顯見告
      訴人等所稱：被告當時曾以「你給我出來，不出來我就砸你車」之加害財產之
      事恐嚇告訴人甲○○等語，應屬實情。被告辯稱：我沒有恐嚇甲○○等語，應
      屬卸責之詞，不足採信。
（二）而被告以前述言詞及持鐵條揮向告訴人戊○○之舉動恐嚇湯女之犯行，業據告
      訴人戊○○於警、偵訊及本院調查時指訴在卷，並分別經證人丁○○於警訊及
      偵訊中暨告訴人甲○○於本院九十年五月十四日調查時證述屬實。參酌被告亦
      自承其叫告訴人甲○○出來時（即其與江某發生衝突之際），告訴人戊○○「
      一直在那邊呱呱叫，我又不能打她」，則其憤而出言及順便以手中之鐵條恐嚇
      湯女，亦屬常情。況且被告所舉之證人丙○○於本院審理時亦稱：「（問：黃
      有無與戊○○發生爭執？）我到場時沒有看到，但之後聽過客人在說，黃（即
      被告）在站裡鬧的很大，有聽到客人說他當時有跟湯吵架，要打湯」等語，證
      人丙○○雖非親眼所見，惟其係在案發後立即到場，且係由其他與被告或告訴
      人兩方無利害關係之「客人」告知上情，其陳述應可為前述告訴人甲○○、戊○○與證人丁○○陳述之佐證。是被告所辯，亦屬卸責之詞，不足採信。
（三）綜上所述，被告前述連續恐嚇告訴人甲○○、戊○○之犯行，事證明確，均可
      認定。
二、核被告所為，係犯刑法第三百零五條之恐嚇危害安全罪。其先後二次恐嚇危害安
    行為，時間緊接，所犯罪名相同，顯係出於概括之犯意為之，為連續犯，應依刑
    法第五十六條之規定，論以情節較重之「以加害生命之事恐嚇罪」，並加重其刑
    。又被告前曾有如事實欄所載之犯罪、科刑及執行事實，此有臺灣高等法院被告
    全國前案紀錄表、臺灣桃園地方法院檢察署刑事資料記錄表各一份在卷足憑，其
    於五年以內再犯本件有期徒刑以上之罪，為累犯，依刑法第四十七條規定遞應加
    重其刑。爰審酌被告之犯罪手段、所生之危害及犯後仍飾詞狡辯，毫無悔意等一
    切情狀，量處如主文所示之刑。末查被告行為後，原刑法第四十一條易科罰金之
    規定，業於九十年一月四日經立法院三讀修正通過，嗣於同年月十日經總統公布
    施行在案，依修正後刑法第四十一條第一項前段規定，犯最重本刑為五年以下有
    期徒刑以下之刑之罪，而受六月以下有期徒刑或拘役之宣告，因身體、教育、職
  業、家庭之關係或其他正當理由，執行顯有困難，得以一元以上三元以下折算一
    日，易科罰金，新舊法比較之結果，自以新法之規定較有利於被告，按諸刑法第
    二條第一項前段之規定，自應適用裁判時即修正後刑法第四十一條有關易科罰金
    之規定，諭知易科罰金折算標準。
貳、公訴不受理部分
一、公訴意旨略以：被告於恐嚇告訴人甲○○後，見未獲置理，竟隨即至該站停車場
    ，以鐵條揮擊告訴人甲○○借用，告訴人，即胞弟乙○○所有之Ｑ五─二八四五
    號自用小客車之前擋風玻璃破裂及前保險桿掉漆致令不堪用之損害，因認被告另
    涉有刑法第三百五十四條之毀損罪嫌云云。
二、按告訴乃論之罪，告訴人於第一審辯論終結前得撤回其告訴；又告訴經撤回者，
    法院應諭知不受理之判決，刑事訴訟法第二百三十八條第一項、第三百零三條第
    三款定有明文。
三、查本件告訴人甲○○、乙○○告訴被告毀損罪嫌，係觸犯刑法第三百五十四條之
    罪，依同法第三百五十七條之規定，須告訴乃論。茲據告訴人甲○○、乙○○於
    九十年十月十一日具狀撤回告訴。揆諸首開說明，本件被告此部分犯行，自應為
    公訴不受理之判決。
參、據上論斷，應依刑事訴訟法第二百九十九條第一項前段、第三百零三條第三款，
    刑法第五十六條、第三百零五條、第四十七條、第四十一條第一項前段、第二條
    第一項前段，罰金罰鍰提高標準條例第一條前段、第二條，判決如主文。
本案經檢察官錢明婉到庭執行職務。
中      華      民      國    九十      年     十二     月     十二     日
                                      臺灣桃園地方法院第六庭
                                          法  官  潘進順
右正本證明與原本無異。
如不服本判決，應於判決送達後十日內向本院提出上訴狀（應附繕本），上訴於臺灣
高等法院。
                                          書記官   林聖哲
中      華      民      國    九十      年     十二     月     十二     日
附論罪科刑依據之法條：
刑法第三百零五條
以加害生命、身體、自由、名譽、財產之事恐嚇他人，致生危害於安全者，處二年以
zU有期徒刑、拘役或三百元以下罰金。


司法院資訊處製作；財團法人民間司法改革基金會備份。
